最高法院刑事判決　　　　　　　九十四年度台上字第五四六號
　　上　訴　人　乙○○
　　　　　　　　丙○○
　　　　　　　　甲○○
　　　　　　　　　　　　2號
上列上訴人等因違反廢棄物清理法案件，不服台灣高等法院台南
分院中華民國九十一年四月二日第二審判決（九十年度上訴字第
一二二七號，起訴案號：台灣台南地方法院檢察署八十八年度偵
字第一四九六一號、八十九年度偵字第四九０二號），提起上訴
，本院判決如下：
    主  文
上訴駁回。
    理  由
按刑事訴訟法第三百七十七條規定：上訴於第三審法院，非以判
決違背法令為理由不得為之，是提起第三審上訴，應以原判決違
背法令為理由，係屬法定要件，如果上訴理由狀並未依據卷內訴
訟資料具體指摘原判決不適用何種法則或如何適用不當，或所指
摘原判決違法情事顯與法律規定得為第三審上訴理由之違法情形
不相適合時，均應認其上訴為違背法律上之程式，予以駁回。
本件原判決撤銷第一審關於上訴人乙○○、丙○○、甲○○違反
廢棄物清理法部分之科刑判決，改判仍論處乙○○共同連續未依
廢棄物清除許可證內容清除廢棄物，累犯，處有期徒刑壹年陸月
，併科罰金新台幣玖拾萬元，罰金如易服勞役以罰金總額與陸個
月之日數比例折算；丙○○、甲○○共同連續未依廢棄物清除許
可證內容清除廢棄物，各處有期徒刑壹年貳月，均併科罰金新台
幣陸拾萬元，罰金如易服勞役以罰金總額與陸個月之日數比例折
算；已詳敘所憑之證據及認定之理由，從形式上觀察，原判決並
無違背法令之情形。上訴人等上訴意旨略稱：(一)乙○○僅係掛名
為環瑜環保工程有限公司（下稱環瑜公司）負責人，丙○○僅係
環瑜公司之會計，均未實際參與環瑜公司之業務經營，且由環瑜
公司財務報表之記載，自民國八十八年五月起，並非丙○○所書
寫，原判決對此有利於丙○○之證據，竟未予調查，自屬違法。
(二)甲○○對於進入公立垃圾場並附有進場證明文件者，均據實填
載於廢棄物清除機構日工作紀錄單，並無登載不實之情形，原判
決竟未予勾稽，亦屬違背法令等語。惟按：(一)刑事訴訟法第三百
七十九條所謂：「應調查之證據未予調查」，係指與待證事實有
重要關係，在客觀上為法院認定事實、適用法律之基礎者而言。
本件原判決於理由欄說明：「被告乙○○、丙○○、甲○○三人
，既自承共同投資經營環瑜公司，及各分任公司之負責人、會計
、及外場等業務，且扣除公司營運成本後，如有盈餘係由其等三
人平均分配，亦據被告乙○○供述在卷（見調查站八十九年二月
二十三日調查筆錄），顯見其等三人確有實際參與公司清除廢棄
物業務之運作；被告乙○○、丙○○、甲○○三人，共同投資實
際參與經營環瑜公司，對於公司長期於許可清運處所以外之地傾
倒廢棄物，並在業務上作成之日工作紀錄單上為不實之填載，藉
以節省營運成本，並牟取非法利益之事實，實難空言諉稱不悉公
司如何進行廢棄物之清除工作，自不因被告乙○○係任公司負責
人，被告丙○○係任會計負責記帳及銀錢收付，被告甲○○係負
責車輛調度外場業務，而異其等所應同負之違法刑責」（原判決
正本第四頁、第六頁）；經核與卷內證據資料相符；次查環瑜公
司之財務報表究由何人書寫，與本件之犯罪構成要件無關，原判
決未予調查，不能指為調查職責未盡；上訴意旨(一)係就原判決已
詳予說明之事項及無關犯罪構成要件之細節，再為事實上之爭執
，自非適法。(二)原判決於理由欄壹～一已詳敘依據車次日報表與
環瑜公司清除機構日工作紀錄表比對，有諸多記載不實之情形；
以麻豆鎮公所核發之繳費收據與委託清運公司之出廠證明單、車
次日報表亦有諸多不符情形（原判決正本第五頁、第六頁）。均
與卷內證據資料相符；上訴意旨(二)係就原判決採證認事之適法職
權行使，單純為事實上之爭辯，仍非可為適法之第三審上訴理由
。此外上訴意旨未依卷內資料具體指摘原判決如何違法，應認上
訴人等之上訴為違背法律上之程式，均予以駁回。本院為法律審
，上訴人等提出台南縣政府營利事業登記證、財務報表及開支表
等件，均無從審酌。又原審判決法官林永茂與本院法官林永茂僅
姓名雷同，非同一人，併予敘明。
據上論結，應依刑事訴訟法第三百九十五條前段，判決如主文。
中　　華　　民　　國　九十四　年　　一　　月　二十八　日
                      最高法院刑事第一庭
                          審判長法官  施　文　仁
                                法官  林　永　茂
                                法官  蕭　仰　歸
                                法官  林　茂　雄
                                法官  張　祺　祥
      本件正本證明與原本無異
                                      書  記  官
中　　華　　民　　國　九十四　年　　二　　月　　二　　日
                                                      Ｔ
